臺灣基隆地方法院民事裁定  
110年度基簡聲字第12號
聲  請  人  吳陳瀚  

相  對  人  呂芸蓁  


上列當事人間確認本票債權不存在事件，聲請人聲請停止執行，
本院裁定如下：
    主  文
聲請人為相對人供擔保新臺幣壹拾萬伍仟陸佰元後，本院一一０
年度司執字第一八五二四號清償票款強制執行事件之執行程序，
於本院一一０年度基簡字第六五０號確認本票債權不存在事件本案
判決確定、和解或撤回起訴前應予停止。
    理  由
一、按強制執行程序開始後，除法律另有規定外，不停止執行，
    強制執行法第18條第1項定有明文。又按發票人主張本票係
    偽造、變造者，於前條裁定送達後20日內，得對執票人向為
    裁定之法院提起確認之訴；發票人證明已依前項規定提起訴
    訟時，執行法院應停止強制執行，但得依執票人聲請，許其
    提供相當擔保，繼續強制執行，亦得依發票人聲請，許其提
    供相當擔保，停止強制執行；發票人主張本票債權不存在而
    提起確認之訴不合於第一項之規定者，法院依發票人聲請，
    得許其提供相當並確實之擔保，停止強制執行，非訟事件法
    第195條第1項、第2項、第3項亦有明定。又法院定擔保金額
    而准許停止強制執行之裁定者，該項擔保係備供債權人因停
    止執行所受損害之賠償，其數額應依標的物停止執行後，債
    權人未能即時受償或利用該標的物所受之損害額，或其因另
    供擔保強制執行所受之損害額定之，非以標的物之價值或其
    債權額為依據（最高法院91年度台抗字第429號裁定意旨參
    照）。
二、聲請意旨略以：相對人所執，並據以聲請本院以110年度司
    執字第18524號強制執行事件(下稱系爭強制執行事件)對聲
    請人之財產實施強制執行程序之二紙本票(下合稱系爭本票)
    ，係聲請人前於103年間為向相對人頂讓店面所交付，以用
    作為押金之用，惟相對人並未依約履行上開店面頂讓契約，
    故兩造間已無債權債務存在，聲請人並已對相對人提起
    確認本票債權不存在訴訟（下稱本案訴訟），系爭執行事      件之強制執行程序如不予停止，將致聲請人受有難以回復      之損害，為此願供擔保聲請裁定於本案訴訟判決確定前，
    停止系爭強制執行事件之執行程序等語。
三、經查，相對人以系爭本票及本院107年度司執實字第3791號
    債權憑證為執行名義，聲請本院以系爭強制執行事件執行聲
    請人之財產，聲請人已對相對人提起前揭確認本票債權不存
    在之訴等事實，業據本院依職權調閱本院110年度司執字第1
    8524號、107年司執字第3791號、109年度司執字第20564號
    、104年度司票字第75號等事件卷宗查明屬實，揆諸首揭規
    定，聲請人既已依法對相對人主張本票債權不存在而提起確
    認之訴，其聲請停止系爭強制執行事件之強制執行程序，經
    核尚無不合，應予准許。
四、次查，相對人於上開強制執行事件聲請強制執行之債權金額
    為新臺幣（下同）500,000元及自民國103年10月30日起至清
    償日止，按週年利率6%計算之利息，則計算至聲請人於110
    年8月17日聲請停止執行時止應為704,000元【計算式：500,
    000元＋﹝（6＋292/365）×500,000元×6%﹞＝704,000元，元以下
    四捨五入，以下同】，應認相對人所能獲償之金額至少為 7
    04,000元，因聲請人聲請停止執行，相對人之債權得受償的
    時間，必然延後，故相對人因停止執行所蒙受之損害確認本
    票債權不存在之訴，應為停止執行期間遲延受償之利息損害
    。另聲請人所提債務人異議之訴，其所得受之利益未逾 150
    萬元，為不得上訴第三審案件，爰審酌各級法院辦案期限實
    施要點規定，民事簡易程序第一審審判案件為10月、第二審
    為 2年，加上裁判送達、上訴、分案等期間，推估本件停止
    執行之期間約需 3年，因此相對人延遲3年受償704,000元，
    可能受有105,600元之遲延利息損害【計算式：704,000元×5
    %×3＝105,600元】，爰依此命聲請人提供如主文所示之擔保
    後，准予停止執行。
五、依非訟事件法第195條第2項規定，裁定如主文。 
　
中　　華　　民　　國　　110 　年　　9 　　月　　11　　日
                  基隆簡易庭法　官　姚貴美
以上正本係照原本作成。
如對本裁定抗告須於裁定送達後十日內向本院提出抗告狀，並繳
納抗告費新臺幣一千元。
中　　華　　民　　國　　110 　年　　9 　　月　　11　　日
                        書記官　湯惠芳